# 股权被稀释导致净资产享有份额变化的入账问题

提问人：srmx1222 时间：2017-08-28 14:49:17
请问，由于别的股东单方面增资导致本公司在权益法核算单位持有的股比下降，从而导致本公司在权益法核算单位享有的净资产份额变化，按照准则“投资方对于被投资单位除净损益、其他综合收益和利润分配以外所有者权益的其他变动，应当调整长期股权投资的账面价值并计入所有者权益”，这个变化金额是计入所有者权益，请问具体计入哪个科目呢？其他综合收益？

回答人：chenyiwei
借：长期股权投资（其他权益变动），贷：资本公积——其他资本公积。该项目不属于其他综合收益，但在后续处置股权时可以从资本公积转入投资收益。